臺灣高等法院臺中分院刑事判決　　　　　　　　民國九十二年度上易字第六六三號
　　上　訴　人
　　即　被　告　甲○○
右上訴人因竊盜案件，不服臺灣臺中地方法院九十二年度易字第五三一號，中華民國
九十二年三月六日第一審判決（起訴案號：臺灣臺中地方法院檢察署九十一年度偵字
第二三六四六號），提起上訴，本院判決如左：
　　主      文
上訴駁回。
　　事實及理由
一、本案經本院審理結果，認第一審判決認事用法及量刑均無不當，應予維持，並引
    用第一審判決書記載之事實、證據及理由（如附件）。
二、上訴人即被告甲○○在本院未提出其他有利之證據，並坦承犯行，其上訴意旨謂
    ：原審雖予被告宣告緩刑，惟同時諭知緩刑期內付保護管束，因被告係茂昱環保
    公司司機兼清溝工人，宣付保護管束，將應法院定期或不定期傳喚訊問，勢必影
    響被告之工作，而無法隨時應付公司之差遣，因此請免予保護管束云云，但查緩
    刑期內付保護管束，其目的乃在管教約束受緩刑宣告之人，期使之回復正常，以
    適於社會群體生活，免再觸犯刑章，原審依被告之犯罪性質，認有並於緩刑期內
    付保護管束之必要，乃被告竟予影響工作為由而拒，自非可取，上訴為無理由
    ，應予駁回。
三、據上論斷，應依刑事訴訟法第三百七十三條、第三百六十八條，判決如主文。
本案經檢察官乙○○到庭執行職務。
中      華      民      國　    九十二     年     五      月    十四　　日
　　　　　　　　　　　　　　　　臺灣高等法院臺中分院刑事第二庭
　　　　　　　　　　　　　　　　　　　審判長法  官　羅　禮　政
　　　　　　　　　　　　　　　　　　　　　　法  官  蔡　聰　明
　　　　　　　　　　　　　　　　　　　　　　法  官　陳　欣　安
右正本證明與原本無異。
不得上訴。
　　　　　　　　　　　　　　　　　　　　　　書記官  紀  美  鈺
中      華      民      國　    九十二     年     五      月    十五　　日
                                                                        Ｒ
臺灣臺中地方法院刑事判決                          九十二年度易字第五三一號
    公  訴  人  台灣台中地方法院檢察署檢察官
    被      告  甲○○  男  四十七歲（民國○○○年○月○日生）
                        住彰化縣二林鎮○○路四七號
                        身分證統一編號：Ｎ一0000000號
右列被告因竊盜案件，經檢察官提起公訴（九十一年度偵字第二三六四六號），本院
判決如左：
    主  文
甲○○攜帶兇器竊盜未遂，處有期徒刑肆月，如易科罰金，以參佰元折算壹日。緩刑
貳年。緩刑期內付保護管束。
    事  實
一、甲○○係成昱環保工程有限公司（以下簡稱成昱公司）臨時工，詎渠意圖為自己
    不法之所有，於民國九十一年十一月三十日十時許，駕駛成昱公司車號２Ｇ─６
    ４２號清溝車，在台中市南屯區○○○路○段與永春東七路口附近，將前開清溝
    車上之水管接上上址路邊消防栓後，正欲以成昱公司所有客觀上具危險性，足供
    兇器使用之大型板手開啟開關，竊取台灣省自來水股份有限公司第四區管理處所
    管理之自來水以作為清水溝之用時，當場為警查獲而未遂。
二、案經台中市警察局第四分局報請台灣台中地方法院檢察署檢察官偵查起訴。
    理  由
一、右揭犯罪事實業據被告甲○○坦承不諱，核與證人即查獲之台中市警察局第四分
    局南屯派出所員警王景松指證述之情節相符，並有現場照片三張附卷可資佐證，
    本件事證明確，被告犯行應堪認定。
二、本件被告持以行竊之前開大型扳手係金屬材質，長約一尺等情，業據被告供明在
    卷。前開大型扳手顯足以攻擊人身，危及人生命身體安全，而可作為兇器使用。
    被告攜以行竊，核其所為，係犯刑法第三百二十一條第二項、第一項第三款之加
    重竊盜未遂罪（自來水法第九十八條第四款固就未經自來水事業許可，擅自開啟
    消防栓取用自來水之竊水罪為特別規範，惟該款並未處罰未遂犯，本件自無適用
    該款規定處斷之餘地，附此敘明。）。被告已著手於竊盜行為之實行，惟尚未竊
    得自來水即為警查獲而不遂，為未遂犯，爰依刑法第二十六條規定減輕其刑。爰
    審酌被告之品行、貪圖一時之便恣意竊水使用，及其犯罪之手段、所生損害、犯
    罪後坦承犯行態度尚稱良好等一切情狀，量處如主文所示之刑，並諭知易科罰金
    之折算標準示懲。另查被告前未曾受有期徒刑以上刑之宣告，有台灣台中地方法
    院檢察署刑案資料查註紀錄表及台灣高等法院被告全國前案紀錄表各一紙在卷可
    按，其犯罪後已知悔悟，本院認其經此科刑教訓後，當益知警惕，信無再犯之虞
    ，因認其所受宣告之刑，以暫不執行為適當，爰併予宣告緩刑二年，並於緩刑期
    內付保護管束。
三、據上論斷，應依刑事訴訟法第二百九十九條第一項前段，刑法第三百二十一條第
    一項第三款、第二項、第四十一條第一項、第七十四條第一款、第九十三條第一
    項，罰金罰緩提高標準條例第二條，判決如主文。
本案經檢察官詹漢山到庭執行職務
中      華      民      國      九十一  年      三      月      六      日
                                臺灣臺中地方法院刑事第四庭
                                    法  官 書記官
如不服本判決，應於判決送達後十日內向本院提出上訴狀，上訴於臺灣高等法院臺中
分院( 須附繕本 )。
                                    書記官
中      華      民      國      九十一  年      三      月      六      日
附錄論罪科刑法條
刑法第三百二十一條第一項第三款、第二項
犯竊盜罪而有左列情形之一者，處六月以上、五年以下有期徒刑：
三  攜帶兇器而犯之者。
前項之未遂犯罰之。
